# 如何理解这段话,望陈版主指教!

提问人：我爱新视野 时间：2010-10-13 15:47:29
五、所得税的列报 一般情况下，在个别财务报表中，当期所得税资产与负债及递延所得税资产及递延所得税负债可以以抵销后的净额列示。 我想请教一下，按准则叙述，在单户表中如果有当期所得税资产与负债及递延所得税资产及递延所得税负债，可以以抵销后的净额列示，那实际表达的意思可以这样理解,可以分别列示，也可以净额列示？ 那版主您在实务中是如何列示的呢？

回答人：chenyiwei
个别报表中一般采用抵销列报的方式。合并报表中，只有同一纳税人对同一税务机关的当期所得税资产和当期所得税负债，以及同一纳税人对同一税务机关的递延所得税资产和递延所得税负债，才能抵销。

回答人：chenyiwei
回复 藤椅 我爱新视野 的帖子你所引用的培训老师的一段话应该是在《讲解 2008 》里的，而这一段的最终来源是IAS12第 74 段。 “具有法定抵消权利”是指：纳税人可以主动提出将当期所得税资产和当期所得税负债抵销后按净额与税务机关结清，税务机关应当接受该项要求。 “法定抵销权利”类似于合同法第 99 、 100 条对合同债权债务抵销条件和程序的规定。 在中国目前的税收征管体制下，一般情况下，“法定抵销权利”比较少见。

回答人：chenyiwei
回复 地板 我爱新视野 的帖子不符合抵销列报条件（往往是由于不具备“法定权利”）的，则不应按抵销后的净额列报，而应分别列报为资产和负债。